---
title: "Tarea programada 2"
author: "Nancy Lopez Gomez"
date: "2023-08-07"
output: html_document
---

```{r setup, include=FALSE}
knitr::opts_chunk$set(echo = TRUE)
library(dplyr)
library(readr)
library(readxl)
library(tidyr)
library(janitor) 
library(lubridate) 
library(ggplot2)
library(gt)
library(leaflet)
library(writexl)
```
a. Cree un archivo Rmarkdown para resolver esta práctica programada. En el chunk de setup cargue las
librerías que considere necesarias para resolver la práctica. Los datos para trabajar puede cargarlos con
la función read_csv de readr directamente de la siguiente dirección: “https://raw.githubusercontent.
com/isa229/programacion_analisis_datos_ii/main/air_quality_index.csv”. (1pto)

```{r}
datos <- "https://raw.githubusercontent.com/isa229/programacion_analisis_datos_ii/main/air_quality_index.csv"
datos_air <- read_csv(datos)
```

b) Cuántas categorías diferentes de AQI (AQI Category) hay en este conjunto de datos? Cuáles son?
(2pts)


```{r}
nombres_columnas <- c("...1", "Pais", "Ciudad", "AQI_Value", "AQI_Category", "lat", "ing")
colnames(datos_air) <- nombres_columnas
```

Cantidad de categorias 

```{r}
datos_air |> 
  distinct(AQI_Category) |> 
  count()
```

¿Cuales son? 

```{r}
categorias_diferentes <- datos_air |> 
  distinct(AQI_Category)
```
